臺灣臺南地方法院民事裁定　九十三年度簡聲抗字第一號
　　抗　告　人　乙○○○
　　　　　　　　丙○○
　　相　對　人　甲○○
右抗告人因與相對人甲○○間停止執行事件，對於中華民國九十三年二月二十三日本
院台南簡易庭九十三年度南簡聲字第二二號裁定提起抗告，本院裁定如左：
    主      文
抗告駁回。
抗告程序費用由抗告人負擔。
    理      由
一、本件抗告意旨略以：原裁定以停止強制執行須有強制執行法第十八條規定之原因
    ，且經法院認為有必要情形或依聲請定相當並確實之擔保。始得為停止強制執行
    之裁定，並認抗告人之聲請與上開法條規定要件不符，因而駁回抗告人之聲請，
    固非無見。惟抗告人與相對人間請求拆屋還地訴訟，業經本院台南簡易庭以九十
    年度南簡字第九三三號判決抗告人敗訴確定，相對人並依據該確定判決聲請強制
    執行拆屋交地，經本院以九十二年度執字第三七四四一號受理在案。然前揭台南
    簡易庭以九十年度南簡字第九三三號判決所據台南地政事務所就兩造相鄰土地之
    經界線測量之結果，與雙方向來使用土地之情形即被抗告人房屋坐落之現況不符
    ，抗告人所有坐落台南市○區○段一小段六四號建物，係經測量、核准建照、保
    存登記等合法程序始完成之合法建物，且抗告人乙○○○之夫陳川向前手台灣省
    公產管理局購買系爭房地迄今，從未經改建，相對人數十年來亦從不爭執抗告人
    之房屋占用其土地，因此，有關上開建物坐落基地之經界，應以建物之現況即坐
    落位置為判斷依據，始為合理。而九十年度南簡字第九三三號判決雖根據台南地
    政事務所之測量結果，認定抗告人前揭建物有越界占用相對人土地之情形，然因
    台南地政事務所對於系爭土地經界之測量多次均不一致，抗告人於該案訴訟過程
    中曾聲請法院囑託內政部測量大隊再行測量，嗣因兩造就鑑測費用繳納問題存有
    爭執，致最終未能由內政部測量大隊再行測量，法院即根據台南地政事務所測量
    結果判決抗告人應拆屋還地。嗣又因判決書以寄存送達之方式為之，致抗告人未
    能收到判決書而延誤提出上訴期限，判決因而確定。依此測量之結果，抗告人之
    房屋將有被拆除之危險，且抗告人業於民國九十三年一月十九日向本院提起確認
    界址之訴訟（九十三年度南簡字第一四四號），並請求法院囑託內政部測量大隊
    重新鑑測，倘依重新鑑測結果，抗告人之房屋並未占用相對人之土地，但房屋卻
    已遭強制拆除，抗告人勢將受到嚴重之損害，為避免上述情形發生，時有暫停本
    件強制執行之必要，為此聲請於上開被抗告人所提之確認界址訴訟案件判決確定
    前，裁定停止執行云云。
二、按「強制執行程序開始後，除法律另有規定外，不停止執行。有回復原狀之聲請
    ，或提起再審或異議之訴，或對於和解為繼續審判之請求，或提起宣告調解無效
    之訴、撤銷調解之訴，或對於許可強制執行之裁定提起抗告時，法院因必要情形
    或依聲請定相當並確實之擔保，得為停止強制執行之裁定」，強制執行法第十八
    條定有明文。
三、經查，本件抗告人主張已提起確定界址之訴（九十三年度南簡字第一四四號），
    業經本院依職權調閱該卷，核屬實在。惟依前揭強制執行法第十八條之規定，強
    制執行程序開始後，原則上不停止執行，必須於法律有規定，且有該條列舉之各
    項事由，於必要時或依聲請定相當並確實之擔保，始得裁定停止強制執行。本件
    抗告人提起確定界址之訴，並非前揭法條所列舉之情形，不合於裁定停止強制執
    行之構成要件，從而抗告人之聲請，自難認為有理由。原審以抗告人之聲請與前
    揭法條規定之要件不合，而駁回抗告人之聲請，於法並無違誤，抗告意旨猶指摘
    原裁定不當，求為廢棄改判，為無理由，應予駁回。
四、據上論結，本件抗告為無理由，爰依民事訴訟法第四百三十六條之一第三項、第
　　四百九十五條之一第一項、第四百九十六條第一項、第九十五條、第七十八條、
　　第八十五條第一項前段，裁定如主文。
中　　　華　　　民　　　國　　九十三　　年　　　四　　　月　　　十四　　日
                                臺灣臺南地方法院民事第二庭
　　　　　　　　　　　　　　　　　　　審判長　法　　　官　蔡美美
　　　　　　　　　　　　　　　　　　　　　　　法　　　官　李杭倫
　　　　　　　　　　　　　　　　　　　　　　　法　　　官　高如宜
右為正本係照原本作成
本件不得再抗告
中　　　華　　　民　　　國　　九十三　　年　　　四　　　月　　　十四　　日
　　　　　　　　　　　　　　　　　　　　　　　法院書記官　陳美虹
